臺灣高等法院刑事判決　　　　　　　　93年度上訴字第3675號
上　訴　人
即　被　告　甲○○
指定辯護人　本院公設辯護人　李廣澤
上列上訴人即被告因毒品危害防制條例案件，不服臺灣桃園地方
法院93年度訴緝字第114號，中華民國93年11月19日第一審判決
（起訴案號：臺灣桃園地方法院檢察署92年度偵字第996號）關
於販賣第三級毒品部分，提起上訴，本院判決如下：
    主  文
原判決關於販賣第三級毒品及定執行刑部分均撤銷。
甲○○販賣第三級毒品愷他命，處有期徒刑伍年。扣案之第三級
毒品愷他命拾肆瓶，第三級毒品愷他命淨重玖點貳捌公克部分，
沒收銷燬之；包裝瓶拾肆瓶沒收。
    事  實
一、甲○○基於販賣第三級毒品愷他以牟利之犯意，先於91年12
    月26日晚間某時許，在桃園市○○路199號獅子王舞廳樓下
    ，向真實姓名年籍不詳綽號「小明」之成年男子，以新台幣
    (下同)10000 元之代價，販入第三級毒品愷他命20瓶，嗣於
    92年1月1日晚間11時許，在上開舞廳內，以高於販入價格 (
    每瓶500元)之每瓶800元，販賣予已成年之林子淵一次，販
    賣之數量為一瓶。嗣於92年1月1日晚間11時40分許，為警於
    獅子王舞廳廁所內查獲，並自甲○○身上扣得其所持有之第
    三級毒品愷他命14瓶（淨重9.28公克）。
二、案經桃園縣政府警察局桃園分局報請臺灣桃園地方法院檢察
    署檢察官偵查起訴。
    理  由
一、本件被告係僅對於原判決關於販賣第三級毒品之部分提起上
    訴，此有本院準備程序及審判程序筆錄、撤回部分上訴聲請
    書在卷可考，是本件本院審理之範圍當以被告涉犯販賣第三
    級毒品之部分為限，先此敘明。
二、訊據上訴人即被告甲○○ (下稱被告) 就其於91年12月26日
    晚間某時許，在上開舞廳內，向姓名年籍不詳綽號「小明」
    之成年男子，販入第三級毒品愷他命20瓶之事實固不諱言，
    惟矢口否認有何販賣第三級毒品犯行，辯稱：所購得之愷他
    命，係供自己施用，且係以12000元購買20瓶，渠係以相同於
    販入之價格轉讓予林子淵，並無販賣牟利之情云云。然經查
    ：被告於91年12月26日晚間在上開舞廳內，以10000元之代價
    ，向已成年真實姓名年籍不詳綽號為「小明」之男子，購入
    第三級毒品愷他命20瓶，且於警察人員92年1月2日凌晨在上
    開舞廳查獲之時，被告身上尚存14瓶愷他命等情，業據被告
    於警訊、偵查及原審、本院審理時均供明在卷（詳偵查卷第
    4頁、第28頁、原審訴字卷第45頁、訴緝卷第84頁），此外
    復有扣案之第三級毒品愷他命14瓶可資佐證。該14瓶粉末，
    經送法務部調查局鑑定結果，確含有第三級毒品愷他命成分
    ，亦有該局92年3月12日調科壹字第09262601450號檢驗通知
    書一紙在卷可參，足徵被告確係以10000元之價格販入20 瓶
    愷他命，所辯係以12000元販入云云，顯係事後圖免避就之
    詞，不足採信。被告雖辯稱其並無販賣第三級毒品之行為，
    而係以相同於販入價格之600元售予林子淵云云。惟查，證
    人林子淵於警詢、偵查及原審審理時均證稱愷他命是向被告
    甲○○購買的，一瓶800元等語（偵查卷第8頁、第21頁反面
    )，此部分核與被告於警詢、偵查中所稱確有在獅子王舞廳
    賣一瓶愷他命給證人林子淵，一瓶800元等語（偵查卷第4頁
    正、反面、第14頁反面）相符，縱以被告嗣後所辯係以600
    元出售予林子淵亦有獲利，足見本件被告有從中賺取買賣差
    價牟利之營利意圖，另參以被告一次販入之量多達20瓶，其
    復於警詢、檢察官偵查及本院審理中自陳另有將其他4、5
    瓶賣予他人等語 (見偵查卷第4頁反面、第28頁反面、本院
    94年2月15日審理筆錄第4頁)，雖此部分事實僅有被告之自
    白，而本院不予認定，惟此在在均足證被告當初販入20瓶第
    三級毒品愷他命，顯係基於販買第三級毒品愷他命營利之意
    思而為，所辯無販賣牟利之情，顯係卸飾翻異之詞，並不足
    採。從而本件事證明確，被告販賣第三級毒品愷他命犯行堪
    以認定。
三、查被告行為後，新修正之毒品危害防制條例業已於93年1 月
    9日施行（該條例並已於92年7月9日修正公布，依該條例第
    36條規定，自公布後6個月施行），關於販賣第三級毒品之
    刑罰規定，不論條次、法定刑度均無變更，是依修正後毒品
    危害防制條例第35條第1項第3款規定，法院自應依修正後規
    定為裁判。復按毒品危害防制條例第四條之販賣毒品罪所稱
    之販賣，不以販入後復行賣出為必要，祇要以營利為目的，
    而有販入或賣出行為之一者，即足構成販賣毒品既遂（最高
    法院91年度台上字第5935號號裁判要旨參照）。查被告上開
    販入及賣出第三級毒品愷他命，在於賺取差價，顯係以營利
    為目的，是核被告所為，係犯毒品危害防制條例第4條第3項
    之販賣第三級毒品罪。其因販賣而持有第三級毒品愷他命，
    其持有之低度行為，為販賣之高度行為所吸收，不另論罪。
四、原審以被告事證明確，而予論科，固非無見。惟查被告本件
    經警查獲時固經扣得現款2000元，惟被告於偵、審中均供稱
    林子淵所購買之800元尚未給付給渠，再衡諸當今之社會現
    實，一般人身上帶有2000元之現款，至為通常習見，且遍查
    全卷亦無相關事證足資證明該2000元或其中之任何部分，確
    係被告本件販毒所得，原判決遽以該2000元中之800元為被
    告本件販毒所得而宣告沒收，尚有未洽。另本案扣案之第三
    級毒品愷14瓶，其中含淨重9.28公克係第三級毒品愷他命，
    原判決未就毒品部分予以宣告沒收銷燬，而僅諭知沒收，亦
    有未臻妥適。被告上訴否認犯罪固無可取；惟原判決此部分
    既有上述可議之處，即屬無可維持，應由本院將原判決關於
    販賣第三級毒品及定執行刑之部分撤銷改判。爰審酌被告犯
    罪之動機、目的、手段，其轉讓、販賣毒品之行為對社會秩
    序造成一定程度之危害，及犯罪後態度等一切情狀，量處如
    主文所示之刑，以示警懲。
五、扣案之第三級毒品愷他命14瓶，其中含淨重9.28公克確係第
    三級毒品愷他命，已論述如前。是此淨重9.28公克之部分確
    係毒品，應予沒收銷燬。而關於包裝部分，依毒品危害防制
    條例第十八條第一項後段「查獲之第三、四級毒品及製造或
    施用毒品之器具，無正當理由而擅自持有者，均沒入銷燬之
    」規定，前述最高法院92年度台上字第2718號判決之見解，
    尚不得由法院為沒入銷燬此行政罰之諭知。惟該等扣案之愷
    他命既均係被告所有供販賣之犯罪所用之物，仍應依毒品危
    害防制條例第十九條之規定，併予宣告沒收。
據上論斷，應依刑事訴訟法第369條第1項、第364條、第299條第
1項前段、，修正後毒品危害防制條例第4條第3項、第18條第1項
前段、第19條第1項，刑法第11條前段、第2條第1項前段，判決
如主文。
本案經檢察官吳慎志到庭執行職務。
中　　華　　民　　國　　94　　年　　2 　　月　　25　　日
                  刑事第六庭審判長法  官  許國宏
　　                              法  官  洪光燦
                          　　　　法　官  林銓正
以上正本證明與原本無異。
如不服本判決，應於收受送達後10日內向本院提出上訴書狀，其
未敘述上訴之理由者並得於提起上訴後10日內向本院補提理由書
（均須按他造當事人之人數附繕本）。
　                                書記官  陳玲憶
中　　華　　民　　國　　94　　年　　2 　　月　　25　　日
